# 服务业务收入成本配比问题

提问人：wx_5de609121b44 时间：2021-02-25 12:35:48
陈版主，A公司给车厂提供车联网服务，销售端主要为各种流量+短信+语音的套餐。成本端主要为从运营商购买流量+短信+语音。A公司主要业务为整合运营商和车厂之间的CMP连接管理。现从合同形式看存在收入成本不配比的情况，我认为从业务利润真实反映的角度看，应遵循配比原则，但现有准则找不到一条完全匹配的准则去应对。
主要不配比的地方主要体现为，销售端为 5 年套餐 200 元/卡，成本端签订的合同为 30 元应用（单看合同为SIM卡内带的应用，应在SIM卡交付时时点确认，实际只是为了在SIM卡交付的时候收取该款项）+90元 5 年流量套餐+实结短信、语音。
如果按两端合同，那收入就是 200 元分 5 年摊销的时间段确认收入。
成本就是 30 元的应用，在SIM卡交付时点确认成本； 90 元的流量套餐成本，在 5 年内分摊；后续根据实时账单确认的每月短信+语音成本。在这些成本中由于 30 元的应用在本年有 500 万张卡交付尚未激活，就有1.5个亿的成本没有对应收入了。
这个我要怎么处理才能公允反应报表呢？

回答人：chenyiwei
建议考虑以下几点：
1 、在该业务模式中，本企业应采用总额法还是净额法；
2 、如果应采用总额法，则该 30 元的应用成本能否符合新收入准则第二十六条对合同履约成本予以递延的条件，特别是如何证明其与后续履约相关，例如应用与流量是否高度绑定，实际上是提供流量服务的载体。

提问人：wx_5de609121b44 时间：2021-03-11 10:27:00
陈版主，再追加问几个关于合同履约成本和合同取得成本的问题。
1 、如上述，A公司预付了 5 年套餐 30 元，本年摊销 6 元，剩余未摊销完的 24 元成本是否为合同履约成本，报表列式在存货-合同履约成本内？–以前列式在预付
2 、B公司提供机电产品并提供安装服务，安装服务有些是自己安装，有些是聘用外部机构安装，由于尚未安装验收完毕，不能收入确认。已预付的安装费是否为合同履约成本，报表列式在存货-合同履约成本内？–以前列式在预付
3 、C公司取得了年度合同，截止 2020 年底刚起步，实现销售 50 万，但因此客户购买了大批量的制俱夹具和周转物流产品 500 万。公司根据营运部门测算，该 500 万投入按 2 年销售达到正常毛利率水平，因此制定了摊销政策，按 2 年摊销，本期摊销了 10 万，摊余 490 万是否也为合同履约成本，列式在存货-合同履约成本内？–以前列式在长摊

回答人：chenyiwei
1 、可以。 2 、建议并入发出商品成本，不单列合同履约成本科目。 3 、也可以，前提是这些资产仅与该特定合同的履行相关。